臺灣新竹地方法院民事小額判決
110年度竹北小字第238號
原      告  曾仕駿  
被      告  商震宇  


上列當事人間請求損害賠償事件，本院於民國110年5月3日言詞
辯論終結，判決如下：
    主  文
被告應給付原告新臺幣壹萬貳仟捌佰參拾陸元，及自民國一一○
年三月三十日起至清償日止，按週年利率百分之五計算之利息。
訴訟費用新臺幣壹仟元由被告負擔。
本判決得假執行。
    事實及理由
壹、程序方面：
　　按訴狀送達後，原告不得將原訴變更或追加他訴，但擴張或
    減縮應受判決事項之聲明者，不在此限，民事訴訟法第255
    條第1項第3款定有明文。查本件原告起訴時原聲明請求被告
    應給付原告新臺幣（下同）15,198元及自起訴狀繕本送達翌
    日起至清償日止，按週年利率5%計算之利息。嗣於訴訟進行
    中，原告當庭更正請求之金額為12,836元及法定遲延利息（
    見本院卷第41頁），核屬減縮應受判決事項之聲明，與上開
    規定相符，自應准許。
貳、實體方面：
一、原告主張：被告於民國110年1月1日下午6時24分許，駕駛車
    牌號碼0000-00號自用小客車，於新竹縣竹北市隘口三街與
    六家五路二段交岔口之頂好超市停車格倒車駛出時，不慎碰
    撞當時靜止於隘口三街由南往北方向停等紅燈，由原告駕駛
    之車牌號碼0000-00號自用小客車（下稱系爭車輛），致系
    爭車輛受損，原告為此支出維修費12,836元（均為工資費用
    ），爰依民法侵權行為之法律關係提起本訴，請求被告負損
    害賠償責任等語。並聲明：被告應給付原告12,836元及自起
    訴狀繕本送達翌日起至清償日止，按週年利率5%計算之利息
    。
二、被告則以：請求確認肇事責任，且原告請求之金額過高等語
    ，並聲明：原告之訴駁回。
三、得心證之理由：
　㈠原告主張之前開事實，業據提出新竹縣政府警察局道路交通
    事故當事人登記聯單、現場圖、現場照片、初步分析研判表
    、結帳工單、車損照片及行車紀錄器光碟等件為證；復經本
    院向新竹縣政府警察局竹北分局調取本件交通事故之相關資
    料，經以110年3月29日竹縣北警交字第1103600716號函檢附
    道路交通事故現場圖、調查紀錄表、現場照片及行車紀錄器
    光碟等資料，核閱無訛，是堪認原告之主張為真實。
　㈡按因故意或過失，不法侵害他人之權利者，負損害賠償責任
    ；汽車、機車或其他非依軌道行駛之動力車輛，在使用中加
    損害於他人者，駕駛人應賠償因此所生之損害；不法毀損他
    人之物者，被害人得請求賠償其物因毀損所減少之價額。又
    按汽車倒車時，應顯示倒車燈光或手勢後，謹慎緩慢後倒，
    並應注意其他車輛及行人，民法第184條第1項前段、第191
    條之2前段、第196條及道路交通安全規則第110條第2款分別
    定有明文。本件事故肇因於被告倒車時未注意後方由原告駕
    駛之系爭車輛而發生，為被告在警詢時所自陳，有道路交通
    事故談話紀錄表在卷可稽（見本院卷第28頁），且系爭車輛
    當時係因停等紅燈而處於靜止狀態，是被告就本件車禍之發
    生，顯有過失，而原告則無過失責任，洵堪認定。又被告上
    開過失駕駛行為與系爭車輛所受損害間有相當因果關係，準
    此，被告應就系爭車輛之損害負全部侵權行為損害賠償責任
    ，亦屬當然。
　㈢經查，系爭車輛因本件事故所支出之修復費用共12,836元，
    均屬鈑金、烤漆及拆裝等工資費用，有原告提出之結帳工單
    為證。被告雖辯稱該修復費用過高云云，然未據被告具體指
    明究有何過高或不合理情事，且核系爭車輛受損位置為車頭
    左前側，而該工單所列修復項目名稱即「前保桿烤漆」、「
    左前葉子板烤漆」、「前保桿修復」、「左前葉子板鈑金」
    、「前保桿配件拆裝」等5項，均與系爭車輛受損之情形相
    符，堪認確為修復系爭車輛所必要，且各項費用之金額亦稱
    合理，則原告此部分主張即堪採信，被告所為之抗辯，難認
    有理。從而，原告請求被告賠償所受損害12,836元，洵屬有
    據。
　㈣末按給付無確定期限者，債務人於債權人得請求給付時，經
    其催告而未為給付，自受催告時起，負遲延責任。其經債權
    人起訴而送達訴狀，或依督促程序送達支付命令，或為其他
    相類之行為者，與催告有同一之效力；遲延之債務，以支付
    金錢為標的者，債權人得請求依法定利率計算之遲延利息。
    但約定利率較高者，仍從其約定利率；應付利息之債務，其
    利率未經約定，亦無法律可據者，週年利率為百分之5，民
    法第229條第2項、第233條第1項及第203條分別定有明文。
    據此，原告請求給付自起訴狀繕本送達翌日即110年3月30日
    （見本院卷第37頁）起至清償日止，按週年利率5%計算之利
    息，亦無不合，應予准許。
四、綜上所述，原告依侵權行為損害賠償之法律關係，訴請被告
    給付原告12,836元，及自110年3月30日起至清償日止，按週
    年利率百分之5計算之利息，為有理由，應予准許。
五、本件係適用小額訴訟程序所為被告敗訴之判決，應依民事訴
    訟法第436之20條規定職權宣告假執行，並於判決時確定訴
    訟費用如主文第3項所示之金額。
六、訴訟費用負擔之依據：民事訴訟法第78條。　　　　　　
中　　華　　民　　國　　110 　年　　5 　　月　　31　　日
                  竹北簡易庭    法　官　彭淑苑
以上正本係照原本作成。
如對本判決上訴，須於判決送達後20日內向本院提出上訴（須按
他造當事人之人數附繕本）。如委任律師提起上訴者，應一併繳
納上訴審裁判費。
中　　華　　民　　國　　110 　年　　5 　　月　　31　　日
                                書記官　林琬茹